臺灣板橋地方法院交通事件裁定　　　　　　　　　九十一年度交聲字第一二五八號
　　原處分機關　交通部公路總局台北區監理所
　　異　議　人
　　即受處分人　甲○○○　女　.
右列受處分人因違反道路交通管理處罰條例案件，對於交通部公路總局臺北區監理所
民國九十一年七月五日所為之處分（原處分案號：北監五字第裁四○─ＡＢＸ八一五
六七八號及北監五字第裁四○─ＡＢＸ八一五六七九號），聲明異議，本院裁定如左
：
    主  文
異議駁回。
    理  由
一、按汽車駕駛人，行經有燈光號誌管制之交岔路口闖紅燈者，處新臺幣一千八百元
    以上五千四百元以下罰鍰；又汽車駕駛人，駕駛汽車有違反本條例之行為，經交
    通勤務警察或依法令執行交通稽查任務人員制止時，不聽制止或拒絕停車稽查而
    逃逸者，除按各該條所規定之罰鍰處罰外，處新臺幣三千元以上六千元以下罰鍰
    ，道路交通管理處罰條例第五十三條、第六十條第一項分別定有明文。
二、本件受處分人即異議人甲○○○所有之ＨＹ─七六四九號自用小客車，於九十一
    年四月八日上午十時三十四分許，途經臺北市○○路○段與塔悠路之有燈光號誌
    管制之交岔路口時，竟強行闖越紅燈，經交通勤務警察發覺而予攔停時，竟拒絕
    停車稽查而加速逃逸，經警逕行舉發之事實，有舉發違反道路交通管理事件通知
    單、違反道路交通管理事件裁決書各一張在卷可考。異議人則具狀辯稱：本件其
    子張書豪當時雖有駕車行經上述時地之交岔路口，但並無闖紅燈及不服取締逃逸
    之事實等語置辯。
三、訊據證人即取締逕行舉發警員黃邦政已到庭證稱：「我與楊巡佐在塔悠路十五號
    前執行路檢，距離八德路口約七、八十公尺，違規地點是八德路四段與塔悠路及
    饒河街口的三叉路口，當地為三個時相，一個時相是八德路東西向直行，一個是
    塔悠路南北向直行，另一個為饒河街東南往西接八德路，總共三個時相，當時八
    德路與塔悠路是紅燈，僅有饒河街是綠燈，異議人車輛從八德路立體停車場附近
    路口直行塔悠路，我站的位置是塔悠路紅磚人行道上，是面對異議人車行方向，
    也有看到塔悠街紅燈號誌，我確定他闖紅燈」等語，至為具體明確，再參酌當時
    實際駕車之異議人之子張書豪於聽聞證人黃邦政上開證言，謂當時之號誌時相係
    僅有饒河街為綠燈時，隨即當庭供稱當時其係自饒河街綠燈右轉塔悠街等語，惟
    再經證人黃邦政質以饒河街係單行道，請詳述如何進入該單行道時，異議人之子
    張書豪即不能回答，竟改稱伊當時係自八德路右轉塔悠路等語（見本院九十一年
    九月二日訊問筆錄），足見異議人之子張書豪對其行進路線竟先後供證不一，顯
    屬可疑，應認異議人所辯顯係卸責之詞，自不足採。而證人黃邦政於查覺異議人
    車輛闖越紅燈，因當地塔悠街為二線道，異議人車輛係行駛內側車道，證人黃邦
    政即站出來到外側車道，吹哨並舉手要求其路邊停車，但異議人車輛並未停車，
    證人黃邦政並目擊當時駕駛座及右前座二人均係男性等人，復據證人黃邦政指證
    甚詳（見同前訊問筆錄），而異議人之子張書豪復自承當時其前座確有一其男性
    朋友等情相符，尤見證人黃邦政指證信而有徵，並非任意誣陷，異議人之子張書
    豪辯稱伊當時並未看到警員有舉手攔檢其車云云，顯係諉卸之詞，自不足採，從
    而本件其闖越紅燈及拒絕停車稽查而逃逸之違規事實，應堪認定。則原處分機關
    據以援引首揭規定，分別裁處罰鍰新臺幣二千七百元及三千元並無不當，本件異
    議為無理由，應予駁回。至本件實際駕駛人雖非異議人，但異議人既係汽車所有
    人，而依道路交通管理事件統一裁罰基準及處理細則第二十四條規定：逕行舉發
    違反道路交通管理事件，經汽車所有人依通知單之應到案日期前到案，並告知違
    規駕駛人姓名、身分證統一編號及住址者，處罰機關應即另行通知違規駕駛人到
    案依法處理；逾應到案日期，處罰機關應依本條例第八十五條第三項規定處罰該
    汽車所有人，是本件異議人既未於應到案日期前到案並告知違規駕駛人姓名、身
    分證統一編號及住址，則原處分機關逕對之處罰，並無違誤，併予指明。
四、據上論斷，應依道路交通案件處理辦法第十九條，裁定如主文。
中      華      民      國      九十一      年      十一    月    四    日
                              臺灣板橋地方法院交通法庭
                                      法  官  朱 耀 平
右正本證明與原本無異
如不服本裁定應於送達後五日內向本院提出抗告狀
                                      書記官  黃 炎 煌
中      華      民      國      九十一      年      十一    月    五    日
